【裁判字號】    89,訴,1797
【裁判日期】    900321
【裁判案由】    家庭暴力罪之傷害致死
【裁判全文】
臺灣桃園地方法院刑事判決                        八十九年度訴字第一七九七號
    公  訴  人  臺灣桃園地方法院檢察署檢察官
    被      告  丁○○
    選任辯護人  本院公設辯護人乙○○
右列被告因家庭暴力罪之傷害致死案件，經檢察官提起公訴（八十九年度偵字第一五
三七一號），本院判決如左：
    主  文
丁○○傷害他人之身體，因而致人於死，處有期徒刑柒年貳月。扣案之電纜線棍壹支
，沒收之。
    事  實
一、丁○○與王秀足係夫妻關係。民國（下同）八十九年三月十五日二十時許，王秀
    足於飲酒後，至位於桃園縣龜山鄉○○路一百二十三號之雜貨店向店主賴連錫要
    茶喝，丁○○誤認王秀足尚欲購買酒類回家飲用，旋即至上址將王秀足拉回渠等
    位於桃園縣龜山鄉○○路一三０號之住處，過程中，因王女奮力抵抗及返家後與
    王女發生激烈爭吵，盛怒之下，竟基於普通傷害之犯意，在上址家中之客廳以電
    纜線棍毆打王女，致使王女受有第三級肝臟深部裂傷及第一級胰臟挫傷之鈍傷，
    引發腹腔大量內出血休克，經送醫急救後雖經手術止血，惟仍因多重性器官衰竭
    ，延至同年月十八日二十三時不治死亡。
二、案經台灣桃園地方法院檢察署檢察官相驗後自動檢舉起訴。
    理  由
一、右揭事實，訊之被告丁○○矢口否認，辯稱被害人王秀足之傷勢係因其在拖拉王
    女回家之過程中，王女撞到停放於路邊之車輛二次並倒臥在車輛上所致，其回家
    後，並未毆打王女云云。經查，右揭事實，業經目擊證人即被害人之子丙○○於
    偵查中證稱：「媽媽送醫之前曾與爸爸吵架，我看見爸爸拿客廳電視機旁之棍子
    打媽媽，後來我躲在房間不敢出來，阿媽當時也有看見但沒阻止，爸打完後出去
    ，我出來看見媽媽倒在客廳地上呻吟，之後是阿媽打電話到村長許瑞峰家找爸爸
    ，但沒找到，村長就來我家幫忙將媽媽送醫」等語明確，並指認扣案之電纜線棍
    為被告行凶之工具，而衡諸證人簡劭荃與被告為父子關係且為年僅十歲之稚齡兒
    童，斷無誣攀被告之理，參以其於社工人員訪視時及偵查中對於被告持何物毆打
    被害人、被告逞凶經過、被害人遭毆打後之情狀送醫等歷程，均能詳答，且前後
    一致，並無歧異，益徵其所言屬實。雖證人簡劭荃於本院訊問中翻異前供，改稱
    被告並未毆打被害人，僅僅推被害人而已云云。惟依據經驗法則判斷，證人案發
    時之供述較少權衡利害得失或受他人干預，比之事後翻異之詞為可信，況簡劭荃
    與被告有骨肉之親，顯然其於本院審理更前詞，無非係曲意迴護被告，不足採信
    。次查，被害人王秀足於醫院治療時，其於父親甲○○、母親王何幸、兄王國珍
    先後到院探望時，均曾點頭表示有遭被告歐打一情，亦分據渠等於偵訊時證述明
    確，核與目擊證人丙○○之證述相符，顯非出於親情而事後加以渲染之詞，亦值
    採信。雖證人即被告之母簡陳阿美及被告之友人許瑞峰力陳被告並無前揭犯行，
    平日亦無毆妻惡行，然證人簡陳阿美為被告之母、而證人許瑞峰平日與被告即有
    往來，過從甚密，所言已難免偏頗，且所供內容亦與被告之子簡劭荃前開述證詞
    迥然歧異，是渠等所言，自均難採信。再查，被害人王秀足因被告之毆打，致受
    有第三級肝臟深部裂傷及第一級胰臟挫傷、鈍挫傷因而引發腹腔大量出血休克，
    致多重性器官衰竭而死亡，業據台灣桃園地方法院檢察署檢察官督同法醫檢驗員
    相驗屬實，製有勘驗筆錄、驗斷書、相驗屍體證明書，並有長庚紀念醫院之診斷
    證明書乙紙、八十九年六月十九日（八九）長庚院法字０二七七號函及王秀足之
    病歷影本各乙份在卷可按，故被告之前開毆打被害人之行為顯與被害人之死亡結
    果有相當因果關係，而以電纜線用力毆打人之身體足以造成內臟破裂、出血，導
    致休克死亡等情，當為一般人所能預見，是被告固係因盛怒之下基於普通傷害之
    主觀意思而持電纜線棍動手毆打被害人，惟衡諸被告為思慮成熟之成年人，是其
    就被害人死亡之結果，終不能諉言其無預見之可能性存在，從而綜上所述，被告
    所辯未動手毆打被害人王秀足云云，要屬臨訟飾卸之詞，洵不足採，而其基於普
    通傷害之犯意持電纜線棍毆打被害人之行為致被害人死亡之結果，並非其所不能
    預見，而其傷害與死亡結果間又有相當因果關係，本件事證明確，被告犯行堪以
    認定。
二、核被告所為，係犯刑法第二百七十七條第二項之傷害致死罪。爰審酌被犯罪之動
    機、犯罪時所受之剌激及其品性、生活狀況、智識程度、犯罪致人於死所生危害
    甚大及其他一切情狀，量處如主文所示之刑，以示懲儆。至扣案用以行凶之電纜
    線棍一支，為被告所有而供犯罪所用之物，爰依刑法第三十八條第一項二款沒收
    之。
據上論斷，應依刑事訴訟法第二百九十九條第一項前段、刑法第二百七十七條第二項
、第三十八條第一項第二款，判決如主文。
本案經檢察官林秀菊到庭執行職務
中      華      民      國      九十      年      三      月    二十一  日
                                      臺灣桃園地方法院刑事第一庭
                                          法  官
如不服本判決，應於判決送達後十日內，向本院提出上訴狀。


司法院資訊處製作；財團法人民間司法改革基金會備份。
